臺灣高雄地方法院民事裁定          100年度消債更字第279號
聲  請  人  陳麗秋
上列當事人聲請消費者債務清理事件，本院裁定如下：
    主  文
債務人陳麗秋自民國一百年十一月三十日下午四時起開始更生程
序。
命司法事務官進行本件更生程序。
    理  由
一、本件聲請意旨略以：伊有不能清償債務情事，曾依「中華民
    國銀行公會會員辦理消費金融案件無擔保債務協商機制」請
    求共同協商債務清償方案成立，約定自95年5月起，分120
    期，每月10日清償新臺幣（下同）17,013元。聲請人於協商
    成立時收入不穩定，於支付必要生活費用後，所餘已不足清
    償協商款項，實無力償還而於繳納2期款項後即毀諾，顯已
    盡相當之還款誠意，因客觀上無收入，實有不可歸責於已事
    由，致履行顯有重大困難，爰聲請准予裁定更生等語。
二、按債務人不能清償債務或有不能清償之虞者，得依消費者債
    務清理條例所定更生或清算程序，清理其債務。債務人無擔
    保或無優先權之債務總額未逾1200萬元者，於法院裁定開始
    清算程序或宣告破產前，得向法院聲請更生。又於消費者債
    務清理條例施行前，債務人依金融主管機關協調成立之中華
    民國銀行公會會員，辦理消費金融案件無擔保債務協商機制
    與金融機構成立之協商，準用同條例第151條第5項之規定，
    即債務人與金融機構協商成立者，不得聲請更生或清算，但
    因不可歸責於己之事由，致履行顯有重大困難者，不在此限
    。如法院開始更生程序之裁定，應載明其年、月、日、時，
    並即時發生效力。法院裁定開始更生或清算程序後，得命司
    法事務官進行更生或清算程序，必要時得選任律師、會計師
    或其他適當之自然人或法人一人為監督人或管理人。消費者
    債務清理條例第3條、第42條第1項、第151條第5項、第6項
    、第45條第1項及第16條第1項分別定有明文。
三、經查，聲請人所主張之上開事實，業據提出財產及收入狀況
    說明書（卷7-8頁）、債權人清冊（卷9-12頁）、協議書及
    無擔保債務還款計畫書（卷14-17頁）、財團法人金融聯合
    徵信中心當事人綜合信用報告（卷19-28頁、52-60頁）、聲
    請人95至99年度綜合所得稅各類所得資料清單及財產歸屬資
    料清單（卷29-34頁）、戶籍謄本（卷36-37頁）、聲請人勞
    保投保資料（卷38-40頁）、收入切結書（卷61頁）等可憑
    ，可信為實。
四、經查：聲請人擔任計程車司機，96至98年所得均為5,990元
    、99年所得為2,658元，平均每月所得為499元、222元（卷
    29-33頁各類所得資料清單），目前自陳每月收入約24,0 00
    元（卷61頁收入切結書），自可採信。而聲請人之生活必要
    支出，應按95年毀諾時高雄市每人每月最低生活費10,072
    元計算，則以聲請人95年毀諾時之所得1,609元，已難以支
    付其生活必要費用，更遑論繳納每月分期款27,442元，短期
    或可勉力為之，但終難以為繼，致不能履約，並無違常。因
    此，綜合聲請人之財力無法依協議繼續償還，既係因客觀收
    入減少或不足償還所致，非因協議後故有浪費或其他不利償
    還之行為，實有不可歸責於聲請人之事由，致履行顯有重大
    困難。再者，以聲請人目前平均每月收入24,000元，依100
    年7月高雄市每人每月最低生活費11,146元計算聲請人必要
    支出，其收入扣除其個人生活費用11,146元後，每月僅餘12
    ,  854元，對照聲請人之債務總金額3,206,690元（卷52-60
    頁信用報告），以聲請人每月所餘12,854元逐年為清償，如
    不計利息尚需約249個月（0000000÷12854）即21年始能清
    償完畢，而聲請人雖屬壯年，然其非任職於公家單位或一般
    可預期將穩定之工作，足見聲請人並非一心欲循債務清理之
    程序以圖脫免債務之責任而無任何清償之誠意，確已不足清
    償債務，堪認聲請人之債務大於財產堪認聲請人之債務大於
    財產，而有不能清償債務或有不能清償之虞之情事。而聲請
    人無擔保或無優先權之債務總額未逾新臺幣1,200萬元，復
    無同條例第46條規定已經法院裁定開始清算程序或宣告破產
    法第6條第3項、第8條各款所定駁回更生聲請等程序事由存
    在，則債務人聲請更生，是有理由。爰裁定如主文。
中    華    民    國   100    年    11    月    30    日
                  民事庭    法      官  藍家慶
上為正本係照原本作成
本件不得抗告
中    華    民    國   100    年    11    月    30    日
                            書  記  官  梁竫